臺灣臺北地方法院刑事判決
110年度訴字第289號
公  訴  人  臺灣臺北地方檢察署檢察官
被      告  賴鴻祥




上列被告因詐欺等案件，經檢察官提起公訴（109年度偵字第211
號、109年度少連偵字第68號、109年度偵字第5283號），被告於
準備程序中就被訴事實為有罪之陳述，經合議庭裁定由受命法官
獨任進行簡式審判程序，並判決如下：
    主  文
賴鴻祥犯如附表一「罪名及宣告刑」欄所示之罪，各處如附表一
「罪名及宣告刑」欄所示之刑，應執行有期徒刑貳年捌月。
未扣案新臺幣肆仟叄佰玖拾伍元沒收，於全部或一部不能沒收或
不宜執行沒收時，追徵其價額。
    事  實
一、賴鴻祥於民國108年9月間某日，加入真實姓名年籍不詳、綽
    號「佐佐木」、「光頭」、「阿彬」、「王盟暉」等人共組
    而具持續性、牟利性且有結構之詐欺集團（下稱系爭詐欺集
    團），擔任俗稱「車手頭」之工作，負責提領及監督、收取
    下層車手提領之款項，其為圖系爭詐欺集團允諾之報酬，竟
    與系爭詐欺集團成員意圖為自己不法之所有，基於三人以上
    共同詐欺取財及掩飾、隱匿詐欺犯罪所得之洗錢之犯意聯絡
    ，先由系爭詐欺集團不詳成員於附表一「詐欺經過」欄所示
    時間，向附表一所示被害人施以對應之詐術，使渠等均陷於
    錯誤，於「匯款時間、地點」欄所示時間、地點，分別將「
    匯款金額」欄所示金額匯入「人頭帳戶」欄所示指定帳戶，
    再由系爭詐欺集團成員透過微信通訊軟體群組，通知賴鴻祥
    分別為以下行為：
㈠、賴鴻祥於108年10月1日下午2時22分許、同日下午2時34分許
    及翌（2）日凌晨0時1分許，分別持系爭詐欺集團提供之如
    附表一編號1「人頭帳戶」欄所示金融帳戶提款卡，於如附
    表一編號1「提領時間、地點」欄所示時、地，接續提領對
    應之款項後，再將提領之現金轉交予系爭詐欺集團指定之人
    ，以掩飾、隱匿該犯罪所得之去向，並從中獲取該日提領金
    額3%之報酬，與翁姿詠、吳粲翊、鄭伊真朋分。
㈡、賴鴻祥復分別於108年10月7日下午2時54分許及翌（8）日凌晨0時25分許與鄭伊真、同年月7日晚間8時54分許、10時31分許及11時18分許與吳粲翊（鄭伊真及吳粲翊所涉詐欺取財等犯行，業經判決確定）共同持系爭詐欺集團提供之如附表一編號2至5「人頭帳戶」欄所示金融帳戶提款卡，於如附表一編號2至5「提領時間、地點」欄所示時、地，接續提領對應之款項後，再將提領之現金轉交予系爭詐欺集團指定之人，以掩飾、隱匿該犯罪所得之去向，並從中獲取該日提領金額3%之報酬，與翁姿詠、吳粲翊、鄭伊真朋分。
㈢、賴鴻祥再於108年10月11日晚間9時1分許、同日晚間9時38分
    許及同日晚間10時17分許與吳粲翊（所涉詐欺取財等犯行業
    經另案判決確定）共同持系爭詐欺集團提供之如附表一編號
    6至8「人頭帳戶」欄所示金融帳戶提款卡，於如附表一編號
    6至8「提領時間、地點」欄所示時、地，由吳粲翊接續提領
    對應之款項後，2人再將提領之現金轉交予系爭詐欺集團指
    定之人，以掩飾、隱匿該犯罪所得之去向，並從中獲取該日
    提領金額3%之報酬，與翁姿詠、吳粲翊、鄭伊真朋分。
㈣、賴鴻祥末於108年10月16日下午2時10分後某時許，先自系爭
    詐欺集團成員翁姿詠（所涉詐欺取財等犯行，業經判決確定
    ）取得以如附表一編號9「人頭帳戶」欄所示金融帳戶提款
    卡，於如附表一編號9「提領時間、地點」欄所示時、地，
    接續提領之對應款項後，將翁姿詠提領之贓款轉交系爭詐欺
    集團指定之人，以掩飾、隱匿該犯罪所得之去向；另於翌（
    17）日凌晨0時許，接續同一犯意，持同一提款卡於如附表
    一編號9-1「提領時間、地點」欄所示時、地，接續提領之
    對應款項後，交與系爭詐欺集團指定之人，以掩飾、隱匿該
    犯罪所得之去向。賴鴻祥並從中獲取該日提領金額3%之報酬
    ，與翁姿詠、吳粲翊、鄭伊真朋分。
㈤、嗣如附表一所示被害人等察覺有異報警處理，經警循線調閱
    監視器錄影畫面比對，始悉上情。
二、案經林素雲、陳惠嬌、賴珮儀、徐芬蓮訴由新北市政府警察
    局新店分局，林慧如、李瑞婷、周羌仁訴由臺北市政府警察
    局文山第二分局，王伯元、彭湘菱訴由臺北市政府警察局中
    山分局報告臺灣臺北地方檢察署檢察官偵查起訴。
    理  由
一、本案被告賴鴻祥所犯刑法第339條之4第1項第2款、洗錢防制
    法第14條第1項之罪，均非死刑、無期徒刑、最輕本刑為3年
    以上有期徒刑之罪，或高等法院管轄第一審之案件，被告於
    本院準備程序進行中，就被訴事實為有罪之陳述，經告以簡
    式審判程序之旨，並聽取檢察官及被告之意見後，本院合議
    庭裁定由受命法官獨任改依簡式審判程序進行審理，是本案
    之證據調查，依刑事訴訟法第273條之2規定，不受同法第15
    9條第1項、第161條之2、第161條之3、第163條之1及第164
    條至第170條規定之限制，合先敘明。
二、上揭犯罪事實，業經被告迭於警詢、偵查、本院準備程序及審理時均坦承不誨（109年度少連偵字第68號卷【下稱少連偵卷】一第57至73頁，109年度偵字第5283號卷【下稱偵5283卷】第51至59、263至267頁，109年度審訴字第1856號卷【下稱審訴卷】第278頁，本院卷二第80至83、95頁），核與證人即另案被告翁姿詠於警詢時、證人即告訴人林素雲、陳惠嬌、賴珮儀、王伯元、彭湘菱、林慧如、李瑞婷、周羌仁及徐芬蓮（下稱告訴人9人）於警詢時之證述相符（少連偵卷一第83至88、95至119、227至229、231至239、241至247、255至259頁，偵5283卷第120、135至139、158至160頁，109年度偵字第211號卷【下稱偵211卷】第68、102至105頁），並有告訴人9人之反詐騙諮詢專線紀錄表、匯款交易明細各1份及款項遭提領之監視錄影器翻拍照片64張可憑（少連偵卷一第375至377、379、387、391、397、399、403、413、415頁，少連偵卷四第49至65、65至69、71至75頁，偵5283卷第91至96、97至102、105至108、124、133至134、147、151、161、171至172頁，偵211卷第53至59、63、70、97至98、126至127頁），足徵被告前揭任意性自白與事實相符，堪以採信。是本案事證明確，被告犯行洵堪認定，應依法論科。
三、論罪科刑：
㈠、法律適用之說明及所犯罪名：
　⒈按犯刑法第339條詐欺罪而有下列情形之一者，處1年以上7年
    以下有期徒刑，得併科1百萬元以下罰金：一、冒用政府機
    關或公務員名義犯之。二、三人以上共同犯之。三、以廣播
    電視、電子通訊、網際網路或其他媒體等傳播工具，對公眾
    散布而犯之，刑法第339條之4第1項定有明文。查參與本案
    詐欺犯行者，至少包含被告、吳粲翊、鄭伊真、翁姿詠、「
    佐佐木」、「光頭」、「阿彬」及「王盟暉」等人，且被告
    明知系爭詐欺集團至少有3人以上，仍於共同犯意聯絡下實
    施分工行為，自應負相當罪責。
　⒉次按洗錢防制法第2條修正立法說明第4點，已敘明有關是否成立該條第3款洗錢行為之判斷重點「在於主觀上是否明知或可得而知所收受、持有」，即不以「明知」為限，且同法第2條規定之洗錢行為並無「明知」之要件，在解釋上自不能限於確定故意，仍應包含不確定故意。查本案被告及所屬系爭詐欺集團如附表一所示犯行係該當刑法第339條之4第1項第2款之加重詐欺取財罪，該條項為法定刑1年以上7年以下有期徒刑之罪，屬洗錢防制法第3條第1款所規定之特定犯罪，而系爭詐欺集團成員，係以如附表一「詐欺經過」欄所示方式與被害人聯繫而施以詐術，令渠等陷於錯誤後，依照集團指示，將金錢匯入該集團事先取得並掌控之附表一所示人頭帳戶，則該等帳戶原可對應找出各該被害人所匯之詐欺犯罪所得款項之金流紀錄，然系爭詐欺集團藉由被告負責將贓款領出或自另案被告翁姿詠處收取贓款後，將該等款項轉交詐欺集團指定成員等犯行，係以該等人頭帳戶及後續領款、轉交款項行為「漂白」而掩飾犯罪所得去向，是被告所為，自非僅係取得犯罪所得，而係兼有洗錢防制法第2條第2款之洗錢行為，應論以同法第14條第1項之一般洗錢罪。
　⒊核被告所為，係犯刑法第339條之4第1項第2款之三人以上共同詐欺取財罪、洗錢防制法第14條第1項之一般洗錢罪。
　⒋附表一編號9及9-1所示提領內容部分，起訴書漏未記載另案被告翁姿詠於108年10月16日下午2時9分許至10分許間，在新北市○○區○○街00號全家超商接續提領新臺幣（下同）20,005元、10,005元，被告則於翌（17）日凌晨0時0分許，在臺北市○○區○○○路0段000號0樓忠孝郵局提領60,000元之事實，惟業經檢察官於本院準備程序時當庭補充（本院卷一第193至194頁，本院卷二第79頁），被告對之亦供承不諱（本院卷二第81頁），該部分既與本案起訴書所載之犯罪事實，具有實質上一罪關係，應為起訴書所載犯罪事實之擴張，本院自應就此併予審究，爰補充如附表一「更正」欄所示，併此敘明。
　⒌至起訴書其餘就被害人受詐欺時間、匯款時間、提領時間及提領地點固有部分誤載之處，惟既與本案經認定之犯罪事實具同一性，且無礙於本案判決結果，爰逕予更正如附表一「更正」欄所示，附此敘明。
㈡、罪數關係：　　
　⒈被告所為係以一行為觸犯三人以上共同詐欺取財罪及一般洗
    錢罪，應論以想像競合犯，依刑法第55條前段之規定，從一
    重之三人以上共同詐欺取財罪處斷。
　⒉按詐欺取財罪既係為保護個人之財產法益而設，則關於行為
    人詐欺犯罪之罪數計算，原則上自應依遭受詐欺之被害人人
    數定之，就不同被害人所犯之詐欺取財行為，受侵害之財產
    監督權既歸屬各自之權利主體，且犯罪時間或空間亦有相當
    差距，應屬犯意各別，行為互殊，均應分論併罰。是被告就
    附表一所示犯行，乃係對不同被害人而為，犯意各別，行為
    互殊，應予分論併罰。
　⒊再按共同正犯之成立，祇須具有犯意之聯絡，行為之分擔，
    既不問犯罪動機起於何人，亦不必每一階段犯行，均經參與
    ；共同正犯之意思聯絡，原不以數人間直接發生者為限，即
    有間接之聯絡者，亦包括在內；其表示之方法，不以明示通
    謀為必要，即相互間有默示之合致，亦無不可；共同實行犯
    罪行為之人，在合同意思範圍以內，各自分擔犯罪行為之一
    部，相互利用他人之行為，以達其犯罪之目的者，本於責任
    共同之原則，即應對於全部所發生結果共同負責。本案被告
    負責於自行或陪同領取款項後，再將贓款轉交詐欺集團上游
    ，而其他共犯則有負責致電詐欺被害人、收取人頭帳戶、指
    示被告取款及交付贓款資訊者，是該詐欺集團成員間，彼此
    合作，各自擔任詐騙、聯繫、取款之工作，被告所參與者即
    屬整體犯罪計畫之一環，而與其餘詐欺集團之成年成員間，
    就本案加重詐欺取財及洗錢犯行有間接之犯意聯絡，各自分
    擔犯罪行為之一部，相互利用他人之行為，以達其犯罪之目
    的者，即應對全部所發生之結果，共同負責，應依刑法第28
    條規定，論以共同正犯。
㈢、爰以行為人之責任為基礎，審酌：
　⒈被告正值青壯，竟不思以正途賺取所需，為圖輕易賺取金錢而於系爭詐欺集團中擔任車手頭之角色，價值觀念有所偏差，不僅侵害告訴人9人之財產權，亦影響社會秩序、破壞人際間信賴關係，並令司法偵查機關難以追查詐欺行為人之真實身分以阻犯行，所為實屬不該；其前有因多項竊盜及詐欺取財犯行，經法院為科刑判決之前案紀錄（於本案皆不構成累犯），有臺灣高等法院被告前案紀錄表可參，素行不佳；再衡量被告犯後於警詢、偵查及本院審理時均坦承犯行，態度尚可；又被告雖分別與告訴人林素雲、陳惠嬌、賴珮儀、王伯元、林慧如、李瑞婷及周羌仁達成和解，但迄今皆未履行和解條件，告訴人林慧如並請法院加重其刑等情，業經被告於本院審理時供承在卷（本院卷二第95頁），並有本院公務電話紀錄6份可按（本院卷一第167、169、171、173、175、177頁），亦應納入考量；兼衡被告於本院審理時自承學歷為高職畢業，入監前從事電機業，主要在科學園區拉電線，經濟狀況一般，需要扶養母親，入監執行後母親由胞妹照顧等語（本院卷二第96頁）等一切情狀，量處如主文所示之刑，並參酌被告犯罪對法益侵害之加重效應、各罪宣告刑總合上限、各刑中最長期者，並考量其未來復歸社會之可能性，定其應執行之刑，以資懲儆。
　⒉另被告已於偵查及本院審理時均自白犯罪，而有洗錢防制法第16條第2項減輕其刑事由，然被告所犯一般洗錢罪因與三人以上共同詐欺取財罪想像競合而從一重之三人以上共同詐欺取財罪處斷，已如前述，此揭減輕其刑之事由業經本院於量刑時與被告之犯後態度一併斟酌，附此敘明。
四、沒收：
㈠、按犯罪所得，屬於犯罪行為人者，沒收之；前開之沒收，於
    全部或一部不能沒收或不宜執行沒收時，追徵其價額；前條
    犯罪所得及追徵之範圍與價額，認定顯有困難時，得以估算
    認定之，第三十八條之追徵，亦同，刑法第38條之1第1項、
    第3項、第38條之2第1項定有明文。查：
　⒈被告於本院準備程序供稱：本案我有獲得報酬，但忘記總共
    獲得多少報酬，視當天提領的金額而定，該段期間我、翁姿
    詠、吳粲翊與鄭伊真住在一起，我們的報酬是當天提款金額
    的3%，由洪思翔或王盟暉交給我們後再4人平分，我們是當
    天一次結款等語（本院卷二第82頁），是被告本案犯罪所得
    之計算，經徵詢檢察官及被告之意見後（本院卷二第82至83
    頁），以有利於被告之方式將108年10月16日下午及翌（17
    ）日凌晨0時0分許之提領金額合併計算，並以每日提領款項
    3%中之4分之1估算其犯罪所得如附表二「犯罪所得」欄所示
    ，並就犯罪所得合計4,395元宣告沒收及追徵。
　⒉至被告於108年10月7日之犯罪所得，業經臺灣基隆地方法院
    業以109年度金訴字第40號判決宣告沒收，業經其於本院準
    備程序時供述明確（本院卷二第82頁），並經本院依職權核
    閱該判決書屬實，因系爭詐欺集團係以同日數筆款項合併計
    算之方式一次發放犯罪所得，以有利於被告之方式認定其於
    本案附表一編號2至5所為犯行之犯罪所得已與同日其他犯行
    併為上開判決所沒收，即不另宣告沒收追徵。
㈡、本案被告係以手機作為接受系爭詐欺集團指令及聯絡之犯罪
    工具，然其所使用之小米廠牌手機，業經臺灣基隆地方法院
    以前引判決宣告沒收確定乙情，已據被告於本院準備程序時
    供述在卷（本院卷二第83頁），且有臺灣高等法院被告前案
    紀錄表可考，並經本院依職權核閱該判決書屬實，爰不於本
    案另諭知沒收。
㈢、末按犯第十四條之罪，其所移轉、變更、掩飾、隱匿、收受
    、取得、持有、使用之財物或財產上利益，沒收之，洗錢防
    制法第18條第1項前段固有明文；然被告本案提領之款項已
    均交付系爭詐欺集團內負責收水之成員，卷內復無事證足認
    被告於本本案除前開報酬外有何其他犯罪所得，故本案亦不
    依此揭規定予以宣告沒收。
據上論斷，應依刑事訴訟法第273條之1第1項、第299條第1項前
段，判決如主文。
本案經檢察官程秀蘭提起公訴，檢察官謝奇孟到庭執行職務。
中　　華　　民　　國　　110 　年　　10　　月　　15　　日
　　　　　　　　　刑事第十二庭  法　官　陳冠中
上正本證明與原本無異。 
如不服本判決應於收受送達後20日內向本院提出上訴書狀，並應
敘述具體理由；其未敘述上訴理由者，應於上訴期間屆滿後20日
內向本院補提理由書（均須按他造當事人之人數附繕本）「切勿
逕送上級法院」。告訴人或被害人如對於本判決不服者，應具備
理由請求檢察官上訴，其上訴期間之計算係以檢察官收受判決正
本之日期為準。
                                書記官  涂曉蓉
中　　華　　民　　國　　110 　年　　10　　月　　18　　日
附錄本案論罪科刑法條：
中華民國刑法第339條之4
犯第 339 條詐欺罪而有下列情形之一者，處 1 年以上 7 年以
下有期徒刑，得併科 1 百萬元以下罰金：
一、冒用政府機關或公務員名義犯之。
二、三人以上共同犯之。
三、以廣播電視、電子通訊、網際網路或其他媒體等傳播工具，
    對公眾散布而犯之。
前項之未遂犯罰之。

洗錢防制法第14條
有第二條各款所列洗錢行為者，處 7 年以下有期徒刑，併科新
臺幣 5 百萬元以下罰金。
前項之未遂犯罰之。
前二項情形，不得科以超過其特定犯罪所定最重本刑之刑。

附表一：
編號 被害人 詐欺經過 匯款時間、 地點 匯款金額 提領時間、 地點 提領金額 分工方式 罪名及宣告刑 更正     人頭帳戶      1 林素雲 108年9月29日上午11時許，致電假扮朋友「小賴」佯稱急需用錢 108年10月01日下午1時40分許，在宜蘭市○○路0段00號宜蘭信用合作社臨櫃匯款 150,000元 108年10月1日下午2時22分許至23分許，在新北市○○區○○路○段00號陽信銀行重新分行 30,000元、30,000元 由賴鴻祥負責領款，並將領得款項轉交系爭詐欺集團指定之人 賴鴻祥犯三人以上共同詐欺取財罪，處有期徒刑壹年陸月。 108年10月1日下午2時22分、23分之提領地點更正為「新北市○○區○○路0段00號陽信銀行重新分行」、同日下午2時34分、35分、翌（2）日凌晨0時0分之提領金額均更正為「20,005元」     陽信商業銀行前鎮分行帳號000-000000000000號帳戶（戶名：吳政陽） 108年10月1日下午2時34分許至35分許，在新北市○○區○○路00巷0弄00號全家便利商店三重新運店 20,005元、20,005元、20,005元         108年10月2日凌晨0時0分許至1分許，在臺北市萬華區廣州街148號統一超商龍廣門市 20,005元、10,005元    2 陳惠嬌 108年10月7日下午1時許，致電假扮朋友「阿英」，佯稱急需用錢 108年10月7日下午2時13分許，在臺北市○○區○○○路0段00號中國信託商業銀行民生分行臨櫃匯款 180,000元 108年10月7日下午2時54分許至58分許間，在桃園市○○區○○○路000號遠東銀行林口分行 20,005元、20,005元、20,005元、20,005元、20,005元、20,005元、20,005元、10,005元、 由賴鴻祥負責提款，鄭伊真陪同把風及監看，並將領得款項轉交系爭詐欺集團指定之人 賴鴻祥犯三人以上共同詐欺取財罪，處有期徒刑壹年陸月。 －     臺灣銀行北投分行帳號000000000000號帳戶（戶名：孫鵬凱） 108年10月8日凌晨0時25分許至26許間，在臺北市○○區○○街0段000號全家超商 20,005元、9,005元    3 賴珮儀 於108年10月07日晚間7時30分許，致電佯稱「Anden Hud」工作人員操作疏失誤下訂單須取消 108年10月7日晚間8時40分許，在彰化縣○○市○○里○○路000號彰化銀行員林分行ATM轉帳、 同日晚間8時53分許，在彰化縣○○市○○街00號臺灣中小企業銀行ATM轉帳 29,985元（不含手續費15元）、29,985元（不含手續費15元） 108年10月07日晚間8時54分許至58分許，在桃園市○○區○○○路00號全家便利商店龜山文欣店 20,005元、 13,005元、 20,005元、 7,005元 由賴鴻祥與吳粲翊一同領款，並將領得款項轉交系爭詐欺集團指定之人 賴鴻祥犯三人以上共同詐欺取財罪，處有期徒刑壹年貳月。 －     台中商業銀行帳號000-000000000000號帳戶（戶名：蘇達達）      4 王伯元 於108年10月7日晚間8時35分許，致電佯稱「力大圖書店」拍賣網站購物設定失誤需操作自動櫃員機解除設定 108年10月7日晚間9時31分許，在高 雄市○○區○○路00號統一超商、 同日晚間9時40分許，在高雄市○○區○○路000號元大商業銀行、 同日晚間10時2分許在高雄市○○區○○路00號全家超商以ATM轉帳 29,989元、29,989元、11,985元 108年10月7日下午10時31分許至32分許，在臺北市○○區○○○路0段00號郵局 60,000元、 60,000元 由吳粲翊負責領款，賴鴻祥陪同在旁，2人並將領得款項轉交系爭詐欺集團指定之人 賴鴻祥犯三人以上共同詐欺取財罪，處有期徒刑壹年貳月。 108年10月7日晚間10時35分許提領之款項，起訴書附表一記載提領地點為「臺北市○○區○○○路0段00號郵局」，應更正為「臺北市○○區○○○路0段000○0號中國信託商業銀行」     中華郵政帳號00000000000000號帳戶（戶名：蘇達達） 108年10月7日晚間10時35分許，在臺北市○○區○○○路0段000○0號中國信託商業銀行 19,005元    5 彭湘菱 108年10月7日晚間9時38分許，致電佯稱「衣芙拍賣」網路購物設定失誤需解除設定、取消交易 108年10月7日晚間10時49分許及同日晚間11時2分許，均在新竹縣○○鎮○○街0號以ATM轉帳 29,987元（不含手續費15元）、 29,985元（不含手續費15元） 108年10月7日晚間11時18分許，在臺北市○○區○○○路0段00○0號合作金庫商業銀行 30,000元、30,000元 由吳粲翊負責領款，賴鴻祥陪同在旁，2人並將領得款項轉交系爭詐欺集團指定之人 賴鴻祥犯三人以上共同詐欺取財罪，處有期徒刑壹年貳月。 起訴書記載被害人匯款時間「22時49分」及提款地點「臺北市○○區○○○路0段00○0號合作金庫商業銀行」，應分別更正為「晚間11時2分許」、「臺北市○○區○○○路0段00○0號合作金庫商業銀行」；     合作金庫商業銀行帳號0000000000000號帳戶（戶名：楊文太）      6 林慧如 於108年10月11日晚間6時4分許，致電佯稱「Anden Hud」網路購物作業疏失誤下訂單須取消 108年10月11日晚間8時36分許以ATM轉帳  49,985元、15,991元 108年10月11日晚間9時1分至4分許，在臺北市○○區○○路0段00號富邦銀行興隆分行 20,005元、20,005元、20,005元、6,005元 由吳粲翊負責領款，賴鴻祥陪同在旁，2人並將領得款項轉交系爭詐欺集團指定之人 賴鴻祥犯三人以上共同詐欺取財罪，處有期徒刑壹年貳月。 －     臺灣銀行000000000000號帳戶（戶名：江建男）      7 李瑞婷 於108年10月11日晚間7時45分許，致電佯稱「CHOYeR商店」網路購物作業疏失誤下訂單須解除購物方案 108年10月11日晚間9時30至42分許以ATM轉帳 30,000元、30,000元 108年10月11日晚間9時38至39分許，在臺北市○○區○○路0段00號安泰銀行興隆分行 20,000元、10,000元 由吳粲翊負責領款，賴鴻祥陪同在旁，2人並將領得款項轉交系爭詐欺集團指定之人 賴鴻祥犯三人以上共同詐欺取財罪，處有期徒刑壹年貳月。 －     台新銀行帳號00000000000000號帳戶（戶名：李明駿） 108年10月11日晚間21時42至43分許，在臺北市○○區○○路0段00號統一超商康喜店 20,000元、10,000元     8 周羌仁 於108年10月11日晚間9時36分許，致電佯稱網路購物作業疏失誤下訂單須取消 108年10月11日晚間10時9至11分許，使用手機網路銀行轉帳  49,987元、49,985元 108年10月11日晚間10時17分許，在臺北市○○區○○路0段000號中國信託文山分行 100,000元 由吳粲翊負責領款，賴鴻祥陪同在旁，2人並將領得款項轉交系爭詐欺集團指定之人 賴鴻祥犯三人以上共同詐欺取財罪，處有期徒刑壹年肆月。 －     中國信託商業銀行帳號000000000000號帳戶（戶名：吳珈誼）      9 徐芬蓮 於108年10月14日晚間7時許及翌（15）日上午某時，致電假扮徐芬蓮姪子之岳父「林仲斌」，佯稱急需借款繳付購物稅金 108年10月16日下午1時23分許，在臺中市○○區○○路0段00號太平宜欣郵局現金匯款 240,000元 108年10月16日下午2時3分許至10分許，在新北市○○區○○街00號全家超商 20,005元、20,005元、20,005元、20,005元、20,005元、20,005元、20,005元、10,005元 由翁姿詠負責提領款項後交給賴鴻祥，賴鴻祥並將領得款項交與系爭詐欺集團指定之人 賴鴻祥犯三人以上共同詐欺取財罪，處有期徒刑壹年陸月。 起訴書附表一記載受詐欺時間、提領時間、款項、地點、分工方式應補充、更正如左     中華郵政帳號00000000000000號帳戶（戶名：李志傑）      9-1     108年10月17日凌晨0時0分許，在臺北市○○區○○○路0段000號1樓忠孝郵局 60,000元 由賴鴻祥負責提領款項，並將領得款項轉交系爭詐欺集團指定之人    備註 金額：新臺幣；日期：民國         

附表二：
編號 提領日期 對應附表一編號 提領總額（四捨五入計算至千位） 犯罪所得 1 108年10月1日 1 15萬元 1,125元 2 108年10月7日 2、3、4、5 業於另案沒收  3 108年10月11日 6、7、8 22萬6,000元 1,695元 4 108年10月16日、17日 9、9-1 21萬元 1,575元 合計 4,395元    備註 金額：新臺幣